【裁判字號】    96,易,576
【裁判日期】    970130
【裁判案由】    毒品危害防制條例
【裁判全文】
臺灣基隆地方法院刑事判決               96年度易字第576號
公  訴  人  臺灣基隆地方法院檢察署檢察官
被      告  乙○○
                    （現於台灣台北監獄另案執行中）
上列被告因毒品危害防制條例案件，經檢察官提起公訴（96年度
毒偵字第1345號），因被告於準備程序中為有罪之陳述，經本院
裁定以簡式審判程序審理，本院判決如下：
    主  文
乙○○施用第二級毒品，累犯，處有期徒刑肆月，如易科罰金以
新臺幣壹仟元折算壹日，扣案之第二級毒品安非他命壹包（含袋
重零點肆公克）併同難以完全析離之外包裝袋壹只，沒收銷燬之
；玻璃球壹個、塑膠分裝管壹支，均沒收。
    事實及理由
一、本件事實、證據及所適用之法條，除下列應予補充外，其餘
    均引用檢察官起訴書之記載（如附件）：(1)犯罪事實欄一第
    4至5行「詎其仍不思悔改」等字後增列「基於施用第二級毒
    品安非他命之犯意」等字，(2)證據補充「被告於本院中之自
    白、毒品初步檢驗報告單、尿液檢體委驗單各 1紙、現場蒐
    證資料照片 2張、台灣士林地方法院檢察署檢察官88年度戒
    毒偵字第24號不起訴處分書、臺灣台北地方法院90年度簡字
    第1966號判決書、台灣士林地方法院91年度易字第51號判決
    書、該院95年度易字第1400號判決書」，(3)所適用之法條補
    充「被告施用安非他命前而持有之行為，為施用之行為所吸
    收，不另論罪，又被告前因施用毒品案件，經台灣士林地方
    法院判處有期徒刑5月確定，並於93年6月8日執行完畢，5年
    以內再故意犯本件有期徒刑以上之罪，為累犯，依刑法第47
    條規定加重其刑」。
二、刑之酌科
    本院審酌被告犯罪之動機、曾有施用毒品之前科仍不知戒除
    ，惟慮及其犯後坦承犯行、所犯乃戕害自己身心健康，尚未
    危及他人等一切情狀，量處如主文所示之刑，並諭知易科罰
    金之折算標準。
三、沒收部分
    被告為警扣得之安非他命1包（含袋重0.4公克）併同難以析
    離之外包裝袋應整體視為查獲之毒品（蓋無論以何種方式分
    離包裝袋與其內裝之毒品，包裝袋內均會有極微量毒品殘留
    ，故上述包裝袋應整體視為查獲毒品，一併依前揭規定宣告
    沒收銷燬之，參見最高法院95年度臺上字第3739號、第7354
    號判決）屬違禁物，均依毒品危害防制條例第18條第 1項前
    段規定宣告沒收銷燬之。另扣案之玻璃球 1個、塑膠分裝管
    1 支均為被告所有供其施用安非他命直接所用之物，應予宣
    告沒收，至於磅秤 1個僅供被告購得安非他命後秤重所用，
    非屬施用毒品直接所用之物，無庸宣告沒收。
四、據上論斷，應依刑事訴訟法第273條之1第1項、第299條第1
    項前段、第310條之2、第454條，毒品危害防制條例第10條
    第2項、第18條第1項，刑法第11條前段、第47條第1項、第
    41條第1項前段、第38條第1項第2款，判決如主文。
本案經檢察官甲○○到庭執行職務。
中    華    民    國    97    年    1    月    30    日
                  刑事第三庭法    官  鄭培麗
以上正本證明與原本無異。
對於本件判決如有不服，應於收受送達後10日內，向本院提出上
訴書狀，敘述上訴理由，上訴於臺灣高等法院，並按他造當事人
之人數附具繕本。「切勿逕送上級法院」
中    華    民    國    97    年    1    月    30    日
                            書 記 官  潘端典
附錄論罪法條：
毒品危害防制條例第10條
施用第一級毒品者，處 6 月以上 5 年以下有期徒刑。
施用第二級毒品者，處 3 年以下有期徒刑。
附件：
臺灣基隆地方法院檢察署檢察官起訴書
                                    96年度毒偵字第1345號
    被      告  乙○○  男  45歲（民國○○年○月○○日生）
                        住桃園縣大園鄉內海村下厝50號
                        居基隆市○○區○○街267號7樓之6
                        國民身份證統一編號：Ｚ000000000號
上列被告因違反毒品危害防制條例案件，業經偵查終結，認應提
起公訴，茲敘述犯罪事實、證據並所犯法條如下：
        犯罪事實
一、乙○○前因施用毒品案件，經令入戒治處所施以強制戒治，
    於民國91年 8月28日戒治期滿執行完畢；又因施用毒品案件
    ，經臺灣士林地方法院以92年度易字第149號判處有期徒刑5
    月確定，嗣於93年6月8日縮刑期滿執行完畢。詎其仍不思悔
    改，復於96年6月8日22時許，在基隆市○○區○○街267號7
    樓之 6居處，以吸食器加熱方式施用第二級毒品安非他命，
    嗣於同日23時許，在基隆市○○區○○路 6號前因行跡可疑
    遭警盤查，警方當場查獲其持有安非他命 1包及在其位於基
    隆市○○區○○街267號7樓之6居處查扣電子磅砰1個、塑膠
    分管1支及玻璃球1支，警方並採集其尿液送驗，結果呈安非
    他命陽性反應，而悉上情。
二、案經臺北市政府警察局刑事警察大隊報告偵辦。
        證據並所犯法條
一、證據:(一)被告乙○○之自白。(二)卷附之臺灣尖端先進生
    技醫藥股份有限公司濫用藥物檢驗報告1紙、毒品初步鑑驗
    報告單1紙。(三)扣案之安非他命1包、電子磅砰1個、塑膠
    分管1支及玻璃球1支。
二、所犯法條：毒品危害防制條例第10條第2項。
三、依刑事訴訟法第251條第1項提起公訴。
    此  致
臺灣基隆地方法院
中    華    民    國    96    年    9     月    5     日
                            檢察官  李  秋  梅
本件正本證明與原本無異
中    華    民    國    96    年    9     月    7     日
                            書記官  邱  國  雄
附錄所犯法條︰
毒品危害防制條例第10條第2項。
    施用第二級毒品者，處 3 年以下有期徒刑。


司法院資訊處製作；財團法人民間司法改革基金會備份。
